【裁判字號】    99,審易,308
【裁判日期】    990423
【裁判案由】    贓物等
【裁判全文】
臺灣桃園地方法院刑事判決             99年度審易字第308號
公  訴  人  臺灣桃園地方法院檢察署檢察官
被      告  甲○○
            丁○○
上列被告因竊盜案件，經檢察官提起公訴（98年度偵字第2390、
5654號），被告於準備程序進行中為有罪陳述，經本院裁定由受
命法官獨任進行簡式審判程序，判決如下：
    主  文
甲○○所犯如附表所示之罪，均累犯，各處如附表「所犯罪名及
宣告刑」欄所示之刑。應執行有期徒刑貳年貳月。
丁○○共同踰越安全設備竊盜，累犯，處有期徒刑柒月。
    事實及理由
一、被告所犯之罪，為死刑、無期徒刑、最輕本刑3 年以上有期
    徒刑或高等法院管轄第一審案件以外之罪，而被告於本院準
    備程序進行中，就被訴事實為有罪之陳述，經本院告知簡式
    審判程序意旨，並聽取公訴人及被告之意見後，依刑事訴訟
    法第273 條之1 第1 項之規定，裁定依簡式審判程序審理。
二、犯罪事實：
    甲○○前於民國92年間，因施用第一、二級毒品案件，經臺
    灣板橋地方法院以92年度訴字第1571號判決分別判處有期徒
    刑7 月、5 月，應執行有期徒刑10月確定；又於92年間，因
    贓物案件，經臺灣板橋地方法院以92年度易字第2822號判決
    判處有期徒刑4 月確定，上開三罪刑並經臺灣板橋地方法院
    以93年度聲字第147 號裁定定應執行有期徒刑1 年2 月確定
    ，於93年12月8 日因縮短刑期假釋出監，假釋中付保護管束
    ，於94年1 月12日保護管束期滿，假釋未經撤銷，其未執行
    之刑，以已執行論而執行完畢。丁○○前於民國90年間，因
    施用毒品案件，經本院以91年度訴字第920 號判決分別判處
    有期徒刑8 月、10月，應執行有期徒刑1 年4 月確定；又於
    92年間，因施用毒品案件，經本院以92年度桃簡字第876 號
    判決判處有期徒刑4 月確定；又於92年間，因贓物案件，經
    本院以92年度易字第548 號判決判處拘役40日確定，上開有
    期徒刑1 年4 月、4 月經接續執行後，於94年1 月28日縮短
    刑期假釋，另接續執行拘役40日後，於94年5 月17日保護管
    束期滿，假釋未經撤銷，其未執行之刑，以已執行論而執行
    完畢。又於94年間，因施用毒品案件，經本院以94年度訴字
    第2365號判決分別判處有期徒刑1 年、6 月，經上訴後，經
    臺灣高等法院以95年度上訴字第2972號判決，就其中施用第
    一級毒品部分上訴駁回確定，就施用第二級毒品部分將原判
    決撤銷發回，並經本院以95年度訴更字第14號判決判處有期
    徒刑8 月確定；又於94年間，因竊盜案件，經本院以95年度
    易字第985 號判決判處有期徒刑10月確定，上揭3 罪嗣經本
    院以96年度聲減字第155 號裁定減刑為有期徒刑6 月、4 月
    、5 月，並定應執行有期徒刑1 年2 月確定，於96年8 月17
    日縮刑期滿執行完畢。詎均仍不知悔改，分別為下列行為：
  (一)甲○○意圖為自己不法之所有，基於竊盜之犯意，於附表編
    號1 、2 、3 、4 所示之時間、地點，以附表編號1 、2 、
    3 、4 所示之方式，竊取附表編號1 、2 、3 、4 所示被害
    人之財物。
  (二)甲○○、丁○○意圖為自己不法之所有，基於竊盜之犯意聯
    絡，於附表編號5 所示之時間、地點，以附表編號5 所示之
    方式，共同竊取附表編號5 所示被害人之財物。
  (三)另甲○○明知李佳靜（所涉竊盜罪嫌，另由檢察官簽分偵辦
    ）於97年10月底某日，在臺北縣樹林市○○街61巷50弄12號
    前，徒手竊取之中油VIP 會員卡（卡號：JＺ00000000000000
    號）1 張係贓物，竟於李佳靜竊得該物後，基於寄藏贓物之
    犯意，於附表編號6 所示之地點，以附表編號6 所示之方式
    ，寄藏附表編號6 所示被害人之財物。嗣為警於97年12月23
    日晚間6 時30分許，在臺北縣三重市○○○街11號前，見甲○○、丁○○與陳玉如（另由檢察官以98年度偵字第2390、
    5654號不起訴處分）形跡可疑，上前執行盤查勤務而查獲，
    並扣得附表「損失財物」欄所示之物及腰包1 個、鑰匙1 支
    （腰包1 個及鑰匙1 支已發還被害人辛○○）等物。
三、認定被告犯罪所憑之證據：
  (一)被告甲○○、丁○○於警詢、偵查及本院審理時之自白。
  (二)附表所示之被害人於警詢時之證述；證人陳玉如於警詢及偵
    查中具結之證述；證人李佳靜於偵查中具結之證述。
  (三)臺北縣政府警察局三重分局搜索、扣押筆錄及扣押物品目錄
    表、車輛協尋及尋獲電腦輸入單、贓物認領保管單、現場暨
    贓物照片、車籍查詢基本資料詳細畫面。
四、應適用之法條：
    刑事訴訟法第273 條之1 第1 項、第299 條第1 項前段、第
    310 條之2 ，刑法第28條、第321 條第1 項第2 款、第3 款
    、第349 條第2 項、第47條第1 項、第51條第5 款，刑法施
    行法第1 條之1 第1 項、第2 項前段。
五、如不服本判決，應於判決送達後10日內向本院提出上訴狀（
    應附繕本），其未敘述上訴理由者，應於上訴期間屆滿後20
    日內補提理由書狀於本院，上訴於臺灣高等法院。
本案經檢察官顏世翠到庭執行職務。
中    華    民    國    99    年    4     月    23    日
                    刑事庭  法  官  林孟宜
以上正本證明與原本無異。
                            書記官  林宜亭
中    華    民    國    99    年    4     月    23    日
附錄本案論罪科刑法條：
中華民國刑法第321條第1項第2款、第3款
犯竊盜罪而有左列情形之一者，處6月以上、5年以下有期徒刑：
二、毀越門扇、牆垣或其他安全設備而犯之者。
三、攜帶兇器而犯之者。
中華民國刑法第349條第2項
搬運、寄藏、故買贓物或為牙保者，處5 年以下有期徒刑、拘役
或科或併科1千元以下罰金。
 附表：
┌──┬─────┬─────┬──────────┬───┬────────────┬────────┐
│編號│   時間   │   地點   │        方式        │被害人│       損失財物         │所犯罪名及宣告刑│
├──┼─────┼─────┼──────────┼───┼────────────┼────────┤
│1   │97年12月17│桃園縣平鎮│持客觀上堪為兇器使用│辛○○│車號Z8-3441 號自用小客車│刑法第321 條第1 │
│    │日上午7時 │市○○○路│之螺絲起子1 支（未查│      │（引擎號碼4G92D006933 號│項第3 款之攜帶兇│
│    │30分許    │145號前   │獲）撬開車門後入內，│      │）1 台（已發還被害人蔡達│器竊盜罪，處有期│
│    │          │          │復以車主未拔離之鑰匙│      │源）                    │徒刑捌月。      │
│    │          │          │發動車輛駛離        │      │                        │                │
├──┼─────┼─────┼──────────┼───┼────────────┼────────┤
│2   │97年12月21│桃園縣中壢│持客觀上堪為兇器使用│己○○│7592-TH車輛牌照2面      │刑法第321 條第1 │
│    │日晚間10時│市○○路50│之扳手1支 （未查獲）│      │（已發還被害人己○○）  │項第3 款之攜帶兇│
│    │30分許    │1號前     │拆卸該車號車輛懸掛之│      │                        │器竊盜罪，處有期│
│    │          │          │2 面牌照後，懸掛在附│      │                        │徒刑柒月。      │
│    │          │          │表1 所示之自用小客車│      │                        │                │
│    │          │          │上，以避查緝        │      │                        │                │
├──┼─────┼─────┼──────────┼───┼────────────┼────────┤
│3   │97年10月19│臺北縣鶯歌│持客觀上堪為兇器使用│丙○○│ER-5858 號牌照1面       │刑法第321 條第1 │
│    │日下午2時 │鎮○○路57│之扳手1支 （未查獲）│      │（已發還被害人丙○○）  │項第3 款之攜帶兇│
│    │30分許    │號前      │拆卸該車號車輛懸掛之│      │                        │器竊盜罪，處有期│
│    │          │          │1 面牌照，得手後逃離│      │                        │徒刑柒月。      │
│    │          │          │現場                │      │                        │                │
│    │          │          │                    │      │                        │                │
├──┼─────┼─────┼──────────┼───┼────────────┼────────┤
│4   │97年12月21│桃園縣平鎮│持客觀上堪為兇器使用│戊○○│5R-9802 號牌照2面       │刑法第321 條第1 │
│    │日中午12時│市○○○路│之扳手1支 （未查獲）│      │（已發還被害人戊○○）  │項第3 款之攜帶兇│
│    │許        │322號前   │拆卸該車號車輛懸掛之│      │                        │器竊盜罪，處有期│
│    │          │          │2 面牌照，得手後逃離│      │                        │徒刑柒月。      │
│    │          │          │現場                │      │                        │                │
│    │          │          │                    │      │                        │                │
├──┼─────┼─────┼──────────┼───┼────────────┼────────┤
│5   │97年12月23│桃園縣八德│踰越庚○○位於桃園縣│庚○○│信用卡3 張（萬泰商業銀行│刑法第28條、第32│
│    │日下午1 時│市○○路10│八德市○○路107 號住│      │、卡號：0000000000000000│1 條第1 項第2 款│
│    │許        │7號       │處2 樓之窗戶後，侵入│      │號；花旗商業銀行、卡號：│之共同踰越安全設│
│    │          │          │屋內（無故侵入住宅部│      │0000000000000000號；遠東│備竊盜罪，處有期│
│    │          │          │分，未據告訴），竊取│      │百貨公司、卡號：00000000│徒刑捌月。      │
│    │          │          │庚○○所有置於屋內如│      │6104號）、貴賓卡1 張（統│                │
│    │          │          │編號5 「損失財物」所│      │領百貨公司、卡號：430522│                │
│    │          │          │示之物，得手後隨即離│      │號）、紀念幣1 枚、庚○○│                │
│    │          │          │去現場。            │      │國民身分證影本11張、谷紀│                │
│    │          │          │                    │      │芳國民身分證影本3 張、楊│                │
│    │          │          │                    │      │志鍇國民身分證1 張、支票│                │
│    │          │          │                    │      │3張 （桃園八德鄉農會、票│                │
│    │          │          │                    │      │號：BN0000000 、BN013133│                │
│    │          │          │                    │      │9號 ；第一商業銀行、票號│                │
│    │          │          │                    │      │：MB0000000 號）、密碼通│                │
│    │          │          │                    │      │知函3 張、郵政劃撥收據1 │                │
│    │          │          │                    │      │張（已發還被害人庚○○）│                │
├──┼─────┼─────┼──────────┼───┼────────────┼────────┤
│6   │97年10月底│桃園縣平鎮│領取受寄李佳靜交付之│乙○○│中油VIP 會員卡1 張（卡號│刑法第349 條第2 │
│    │後之某日  │市○○路56│中油VIP會員卡1 張。 │      │：JＺ00000000000000號）（│項之寄藏贓物罪，│
│    │          │之3 號住處│                    │      │已發還被害人乙○○）    │處有期徒刑肆月。│
│    │          │內        │                    │      │                        │                │
└──┴─────┴─────┴──────────┴───┴────────────┴────────┘

司法院資訊處製作；財團法人民間司法改革基金會備份。
